【裁判字號】    98,易,1782
【裁判日期】    981019
【裁判案由】    竊盜
【裁判全文】
臺灣板橋地方法院刑事判決              98年度易字第1782號
公  訴  人  臺灣板橋地方法院檢察署檢察官
被      告  乙○○
上列被告因竊盜案件，經檢察官提起公訴（98年度偵字第15818
號），本院判決如下：
    主  文
乙○○犯竊盜罪，累犯，處有期徒刑柒月；又犯竊盜罪，累犯，
處有期徒刑柒月。應執行有期徒刑壹年。
    事  實
一、乙○○意圖為自己不法之所有，於民國98年4 月18日18時許
    之白天時間，前往址設臺北縣三峽鎮○○路73號之「跳蚤本
    舖」，佯裝欲購買商品，而以徒手方式竊取該店店長甲○○
    管領價格約新台幣（下同）8 千元之電腦主機1 台，嗣得手
    後，於同日19時40分許，轉往址設臺北縣三峽鎮○○路73號
    之「100 點便利超商」，將上開竊得電腦主機，販售與不知
    情之超商店長黃博生，而得手2 千元牟利；詎乙○○得手銷
    贓後，食髓知味，復意圖為自己不法所有，於98年4 月19日
    凌晨零時40分許，趁上開「跳蚤本舖」打烊無人看管之際，
    由該店未上鎖之後面進入店內，再以徒手竊取甲○○所管領
    價格約1,500 元之未含門號卡之手機1 支（廠牌HAIR、型號
    C800，起訴書誤載型號ESN00000000 及贅載「門號00000000
    00號」) ，並於得手後，旋即離去該店。嗣經警持搜索票至
    乙○○位於臺北縣三峽鎮○○路98之5 號8 樓之2 之住處執
    行搜索，並於該住處頂樓水錶箱內起獲上開手機1 支，而循
    線查獲上情。
二、案經臺北縣政府警察局三峽分局移送臺灣板橋地方法院檢察
    署檢察官偵查起訴。
    理  由
甲、證據能力方面：
    本件證人即被害人甲○○、證人黃博生於警詢時所為之證述
    ，均為被告乙○○以外之人於審判外之言詞陳述；卷附贓物
    認領保管單、臺北縣政府警察局三峽分局查訪紀錄表各1 紙
    、跳蚤本舖商品託售單2 紙，則係被告乙○○以外之人於審
    判外之書面陳述。公訴人及被告就上開言詞及書面陳述，均
    同意作為證據。本院審酌上開證人即被害人甲○○於警詢係
    說明本件上揭電腦主機、手機失竊之原因及過程，證人黃博
    生係說明收購上揭電腦主機之情形；上述贓物認領保管單、
    查訪紀錄表、商品託售單，係被害人失竊及認領被竊物品之
    證明，均具有相當之中立性。審酌前開言詞及書面陳述作成
    時之情況均屬正常，且與本案相關之待證事實具有關聯性，
    證明力非明顯過低，均認適當作為本案之證據，依刑事訴訟
    法第159 條之5 第1 項之規定，認上開陳述均有證據能力。
乙、有罪部分：
一、上開犯罪事實，業據被告乙○○於警詢、偵查及本院審理中
    自白甚詳，核與證人即被害人甲○○、證人黃博生於警詢之
    證述情節大致相符；並有贓物認領保管單、臺北縣政府警察
    局三峽分局查訪紀錄表各1 紙、跳蚤本舖商品託售單2 紙在
    卷可稽；復有上開失竊之電腦主機1 台及手機1 支扣案可資
    佐證（皆由甲○○領回）。本件事證明確，被告乙○○上開
    2 次竊盜犯行堪予認定。
二、論罪：
    核被告乙○○先後所為，均係犯刑法第320 條第1 項之竊盜
    罪。其先後犯行，犯意各別，且時間有異，應予分論併罰。
    起訴意旨雖認被告所為第2 次竊盜犯行，係於夜間侵入有人
    居住之建築物，因認被告係涉犯刑法第321 條第1 項第1款
    之加重竊盜罪；惟此部分竊盜犯行，被告自承係趁上開「跳
    蚤本舖」晚上打烊以後，於夜間11、12時由該店後面進入行
    竊（警卷第4 、5 頁）；另被害人甲○○於警詢證稱我打烊
    後，並沒有去巡視後門，被告才再次由後門進入行竊等語（
    警卷第21頁）；是本件被告所為，核與上開夜間侵入有人居
    住之建築物之構成要件不符，本院基於社會基本事實同一之
    前提下，爰變更起訴法條為刑法第320 條第1 項之竊盜罪。
三、累犯：
    被告乙○○前因竊盜案件，經本院以95年度簡字第611 號判
    處有期徒刑6 月確定，於95年12月2 日縮刑期滿執行完畢出
    監；復再犯竊盜案件，經本院以96年度簡字第2280號判處有
    期徒刑5 月，經減為有期徒刑2 月15日確定，於96年7 月16
    日執行完畢出監，有臺灣高等法院被告前案紀錄表在卷可稽
    ，其於有期徒刑執行完畢後5 年之內，故意再犯本件有期徒
    刑以上之罪，應依刑法第47條第1 項之規定論以累犯，並加
    重其刑。
四、科刑：
    審酌被告乙○○正值壯盛，竟不憑己力賺取報酬、獲取所需
    ，僅因一己之私，任意竊取他人財物；另參酌其犯罪手段、
    竊取上開電腦主機1 台及手機1 支之價值，及被害人甲○○
    已領回失竊物品；另考量被告前案竊盜2 次犯行，業經本院
    判處6 月、5 月確定，詎其於執行完畢出監（見前述），仍
    不知悔改，竟再犯本件2 次竊盜行為等一切情狀，爰分別量
    處如主文所示之刑，並定其應執行之刑，以示懲儆。
丙、不另為無罪部分：
一、起訴意旨另以：被告乙○○於98年4 月19日凌晨零時40分許
    ，趁上開「跳蚤本舖」之後門未上鎖而進入店內，除竊取上
    開手機1 支，另竊取甲○○所有之現金8 千元，因認被告另
    涉刑法第321 條第1 項第1 款之加重竊盜罪嫌。
二、訊據被告乙○○堅決否認另涉竊取現金8 千元之犯行，起訴
    意旨認被告涉犯此部分犯行，係以告訴人即被害人甲○○於
    98年4 月24日第一次警詢之報案指述為其論據；惟被害人甲
    ○○於98年4 月30日、同年5 月4 日、同年6 月4 日於警詢
    製作筆錄時，皆未提及失竊現金8 千元之情事；另依卷附錄
    影翻拍照片，亦無從得知告乙○○有何竊取現金8 千元之犯
    行以供查證，是告訴人上開指訴內容是否真實，自有可疑。
    綜上，本件自難僅依告訴人單面有瑕疪之指訴，遽認被告另
    涉起訴書所載竊取現金8 千元之犯行。又此部分既屬不能證
    明，本應為無罪之諭知，然此部分如成立犯罪，因與上開竊
    盜罪部分，有實質上一罪之接續犯關係，爰不另為無罪之諭
    知，附此敘明。
丁、據上論斷，應依刑事訴訟法第299 條第1 項前段、第300 條
    ，刑法第320 條第1 項、第47條第1 項、第51條第5 款，刑
    法施行法第1 條之1 ，判決如主文。
本案經檢察官黃嘉妮到庭執行職務。
中    華    民    國    98    年    10    月    19    日
                  刑事第三庭  法  官  蘇揚旭
上列正本證明與原本無異。
如不服本判決，應於送達後10日內敘明上訴理由，向本院提出上
訴狀，上訴於本院第二審合議庭 (應附繕本) 。其未敘述上訴理
由者，應於上訴期間屆滿後20日內向本院補提理由書「切勿逕送
上級法院」。
                              書記官  李郁禎
中    華    民    國    98    年    10    月    19    日
附錄所犯法條：
刑法第320條：
（普通竊盜罪、竊佔罪）
意圖為自己或第三人不法之所有，而竊取他人之動產者，為竊盜
罪，處 5 年以下有期徒刑、拘役或 5 百元以下罰金。
意圖為自己或第三人不法之利益，而竊佔他人之不動產者，依前
項之規定處斷。
前二項之未遂犯罰之。


司法院資訊處製作；財團法人民間司法改革基金會備份。
